臺灣新竹地方法院民事裁定  
111年度勞簡抗字第1號
抗  告  人  葉又萱  
即原    告
相  對  人  王敏權即敏華牙醫診所
即被    告          
上列抗告人因與相對人間請求給付薪資等事件，抗告人對於民國
111年1月10日本院新竹簡易庭111年度竹勞簡字第1號第一審裁定
不服提起抗告，本院裁定如下：
    主  文
抗告駁回。                                              
抗告費用由抗告人負擔。
    理  由
一、本件抗告意旨略以:
    因看不懂法院寄來之補正所屬文件，請求法官再給一次補  
    正的機會，並提出新竹市政府性別工作平等及就業歧視評  
    議委員會審定書影本二份為證。
二、按勞動事件，於起訴前，應經法院行勞動調解程序。前項事
    件當事人逕向法院起訴者，視為調解之聲請。聲請勞動調解
    ，應向管轄法院提出聲請書狀，聲請狀應載明供證明或釋明
    用之證據。附屬文件及其件數。聲請書狀及其附屬文件，除
    提出於法院者外，應按勞動調解委員二人及應送達相對人人
    數提出繕本或影本。調解之聲請不合法者，勞動法庭之法官
    應以裁定駁回之。但其情形可以補正者，應定期間先命補正
    。聲請有其他不合法之情形者，應以裁定駁回之。但其情形
    可以補正者，應定期間先命補正。以起訴視為調解之聲請而
    有前項第二款應以裁定駁回之情形者，應改分為勞動訴訟事
    件後，依民事訴訟法第249條第1項規定，駁回原告之訴。勞
    動事件法第16條第1項、第2項、第18條第3項第5、6款、第2
    2條第1項及勞動事件審理細則第15條第6項、第18條第1項第
    2款、第2項分別定有明文。
三、經查，抗告人於原審起訴視為調解之聲請，惟其於原審並未
    就起訴書狀及其附屬文件，依勞動調解委員2人及應送達相
    對人人數提出繕本或影本，而僅提出1份。嗣經原審法院於
    民國110年12月23日裁定，命抗告人應於3日內按勞動調解委
    員二人及應送達相對人人數（共3人），補正提出起訴狀及
    其附屬文件繕本或影本2份，逾期即駁回起訴，該裁定已於1
    10年12月30日送達抗告人，有送達證書附於原審卷內可憑，
    抗告人其後雖提出起訴狀影本2份，然仍逾期迄未補正提出
    起訴狀之附屬文件繕本或影本2份，揆諸上開之規定，抗告
    人於原審所提之訴顯難認為合法，應予駁回，其假執行之聲
    請亦因訴之駁回而失所附麗，應併予以駁回。則原審予以裁
    定駁回抗告人之訴及假執行之聲請，並無違誤，抗告人抗告
    意旨之所述，難作為抗告之正當理由，其聲明求予廢棄原裁
    定，為無理由，應予駁回。
四、據上論結，本件抗告為無理由，依民事訴訟法第436條之1第
    3項、第495條之1第1項、第449條第1項、第95條、第78條，
    裁定如主文。
中　　華　　民　　國　　111 　年　　3 　　月　　 30　 日
                   勞動法庭　 審判長法　官　鄭政宗
                                 　 法　官　王佳惠丽
　　　　　　　　　　　　　　　　　　法  官  陳麗芬
以上正本係照原本作成。
本件不得再抗告。
中　　華　　民　　國　　111 　年　　3 　　月　　31　　日
                                    書記官　黃志微